臺灣屏東地方法院刑事判決　　　　　　　　　　　　　九十三年度訴字第二九號
　　公　訴　人　臺灣屏東地方法院檢察署檢察官
　　被　　　告　甲○○
右列被告因違反毒品危害防制條例案件，經檢察官提起公訴（九十三年度毒偵字第五
十四號），本院裁定改依簡式審判程序審理，判決如左：
    主  文
甲○○施用第一級毒品，累犯，處有期徒刑壹年肆月，扣案之第一級毒品海洛因壹包
（淨重零點肆肆公克，包裝重零點參參公克）沒收銷燬之，扣案之注射針筒壹支沒收
。又施用第二級毒品，累犯，處有期徒刑捌月，扣案之吸管壹支沒收。應執行有期徒
刑壹年拾月，扣案之第一級毒品海洛因壹包（淨重零點肆肆公克，包裝重零點參參公
克）沒收銷燬之，扣案之注射針筒壹支及吸管壹支均沒收。
    事  實
一、甲○○前因違反肅清煙毒條例案件，為本院於民國八十四年以八十四年訴字第二
    五一號判決判處有期徒刑三年十月確定，嗣經入監執行、假釋、撤銷假釋，再次
    入監執行，而於九十年六月二十三日縮短刑期執行完畢。又甲○○亦曾因施用毒
    品案件，經法院裁定送勒戒處所觀察勒戒及強制戒治期滿後（八十七年十二月十
    七日已先停止戒治釋放），由台灣高雄地方法院檢察署檢察官於八十八年九月十
    日為不起訴處分（該署八十八年度毒偵字第一七二號、一七三號）。惟其不知警
    惕，復因施用毒品案件，經臺灣高等法院高雄分院於九十二年十月二日以九十二
    年上訴字第一四六五號判決判處有期徒刑一年一月確定（九十三年二月二十四日
    起入監執行，現在監執行中）。然甲○○仍無法戒除毒癮，竟分別基於施用第一
    、二級毒品之犯意，於九十二年十二月二十九日下午三時許，以針筒注射之方式
    ，在屏東縣新園鄉○○村○○路二十一之三十號住處內，施用第一級毒品海洛因
    一次；並於同日下午二時三十分許，在同前地點，以玻璃管點煙之方式，施用第
    二級毒品安非他命一次，嗣於同日十六時十分許，在其施用毒品之場所，為警查
    獲，並扣得其所有之海洛因毒品一小包（淨重零點四四公克、包裝重零點三三公
    克）、用以施用毒品之注射針筒一支及玻璃管一支等物。
二、案經屏東縣警察局潮州分局報請臺灣屏東地方法院檢察署檢察官偵查起訴。
    理  由
一、右開事實業據被告甲○○於警訊及本院審理中坦承不諱，且被告由查獲警局及台
    灣屏東地方法院檢察署將查獲當時所採集之被告尿液送檢驗結果，確均呈嗎啡及
    甲基安非他命陽性反應無誤，此有屏東縣衛生局九十三年一月九日屏縣衛檢六字
    第九二○四一七號煙毒及麻醉藥品類委託檢驗結果通知書及長榮大學確認報告各
    一紙附卷可稽，此外，復有海洛因毒品一小包（淨重零點四四公克）、注射針筒
    一支及玻璃管一支扣案供憑，足認被告自白與事實相符。又被告前因施用毒品案
    件，經法院裁定送設勒戒處所觀察、勒戒及強制戒治後，由台灣高雄地方法院檢
    察署檢察官於八十八年九月十日為不起訴處分，復有臺灣屏東地方法院檢察署刑
    案資料查註紀錄表及臺灣高等法院被告全國前案紀錄表在卷足憑，是本件事證已
    臻明確，被告犯行洵堪認定。
二、按海洛因為第一級毒品，安非他命為第二級毒品，毒品危害防制條例第二條第一
    項第一、二款分別定有明文。被告於經觀察勒戒及強制戒治，由檢察官為不起訴
    處分釋放後五年內再度施用海洛因及安非他命毒品。核其所為，係犯毒品危害防
    制條例第十條第一項之施用第一級毒品罪及同條第二項之施用第二級毒品罪。其
    持有毒品之行為為施用毒品之犯行所吸收，不另論罪。又被告前有如事實欄所示
    之科刑及執行情形，有台灣高等法院被告全國前案紀錄表附卷足憑，其於刑之執
    行完畢後，五年內再犯本件有期徒刑之罪，為累犯，依法加重其刑。茲審酌被告
    施用毒品之動機、施用之次數、前已有施用毒品犯行，經觀察勒戒、強制戒治及
    判處徒刑後，仍無法根絕毒癮而再度施用，顯見其毒癮甚深，戒毒意志薄弱，惟
    於本院審理中坦承犯行，尚有悔意，態度良好等一切情狀，爰量處如主文所示之
    刑，並合併定其應執行之刑，以資懲儆。扣案之白粉一包含海洛因成份，淨重零
    點四四公克，空包裝重零點三三公克，為查獲之第一級毒品，有法務部調查局鑑
    定通知書一紙附卷可憑（偵查卷第二十頁），故應依毒品危害防制條例第十八條
    第一項前段宣告沒收銷燬之。而扣案之注射針筒一支為供被告施用毒品海洛因之
    物，扣案之吸管一支則為供被告施用安非他命之物，均為被告所有，業據其供明
    在卷，應依刑法第三十八條第一項第二款宣告沒收。
據上論斷，應依刑事訴訟法第二百七十三條之一第一項、第二百九十九條第一項前段
，毒品危害防制條例第十條第一項、第二項、第十八條第一項前段，刑法第十一條前
段、第四十七條、第三十八條第一項第二款、第五十一條第五款，判決如主文。
中      華      民      國    九十三    年      四      月    二十七    日
                                      臺灣屏東地方法院刑事第四庭
                                          法  官  王以齊
右正本證明與原本無異。
如不服本判決應於收受本判決送達後十日內向本院提出上訴書狀，其未敘述上訴理由
者，並得於提起上訴後十日內向本院補提理由書狀（均須按他造當事人之人數附繕本
 ）「切勿逕送上級法院」
                                          書記官   盧姝伶
中    華    民    國     九十三      年      四      月       二十七   日
附錄本判決論罪法條
毒品危害防制條例第十條：
施用第一級毒品者，處六月以上五年以下有期徒刑。
施用第二級毒品者，處三年以下有期徒刑。
